臺灣臺北地方法院刑事判決
111年度交簡上字第33號
上  訴  人  臺灣臺北地方檢察署檢察官
被      告  李富山


上列上訴人因被告公共危險案件，不服本院民國111年2月25日所
為之111年度交簡字第190號第一審刑事簡易判決（聲請簡易判決
處刑案號：111年度偵字第3709號），提起上訴，本院管轄之第
二審合議庭判決如下：
    主  文
原判決撤銷。
李富山吐氣所含酒精濃度達每公升零點二五毫克以上而駕駛動力
交通工具，處有期徒刑肆月，如易科罰金，以新臺幣壹仟元折算
壹日。緩刑參年，並應於本判決確定之日起陸月內，向公庫支付
新臺幣拾貳萬元。
    事  實
一、李富山於民國111年1月7日下午6時30分許至同日晚間10時許
    ，在新北市樹林區某餐廳飲酒後，先搭車前往新北市新店區
    中正路之停車場，未待酒精代謝完畢，即基於酒後駕駛動力
    交通工具之犯意，自該停車場騎乘車牌號碼000-0000號普通
    重型機車欲返回其住處。嗣於同日晚間11時許，行經新北市
    ○○區○○路000巷000號前，為執勤員警攔檢，並對其施以吐氣
    酒精濃度測試，測得其吐氣所含酒精濃度達每公升0.94毫克
    ，始悉上情。
二、案經新北市政府警察局新店分局報告臺灣臺北地方檢察署檢
    察官偵查後聲請以簡易判決處刑。
    理  由
壹、程序事項
　　本案所引用之供述及非供述證據，經本院依法踐行調查證據
    程序，檢察官、被告李富山均不爭執各該證據之證據能力，
    且亦查無依法應排除其證據能力之情形，是後述所引用證據
    之證據能力均無疑義。
貳、實體事項　　
一、上開犯罪事實，業據被告於警詢及偵查中供承不諱（見偵字
    卷第27至31頁、第61至62頁），並有新北市政府警察局新店
    分局當事人酒精測定紀錄表、財團法人工業技術研究院呼氣
    酒精測試器檢定合格證書（見偵字卷第33至35頁）、車輛詳
    細資料報表（見偵字卷第49頁）存卷可參，足認被告前揭任
    意性自白與事實相符，應堪採信。本案事證明確，被告犯行
    洵堪認定，應依法論科。
二、論罪科刑：
  ㈠按行為後法律有變更者，適用行為時之法律；但行為後之法
    律有利於行為人者，適用最有利於行為人之法律，刑法第2
    條第1項定有明文。查被告行為後，刑法第185條之3第1項規
    定業於111年1月28日經修正公布，並自同年月30日起生效施
    行。修正前刑法第185條之3第1項規定：「駕駛動力交通工
    具而有下列情形之一者，處2年以下有期徒刑，得併科20萬
    元以下罰金」；修正後該條則規定：「駕駛動力交通工具而
    有下列情形之一者，處3年以下有期徒刑，得併科30萬元以
    下罰金」，經比較新舊法之結果，修正後該條項規定提高有
    期徒刑及罰金刑之法定刑度，自應以修正前刑法第185條之3
    第1項規定較有利於被告，是依刑法第2條第1項前段規定，
    應適用修正前即行為時法論處。
  ㈡核被告所為，係犯修正前刑法第185條之3第1項第1款之吐氣
    所含酒精濃度達每公升0.25毫克以上而駕駛動力交通工具罪
    。
  ㈢爰審酌酒精成分對人之意識控制能力具有不良影響，飲酒後
    會導致對週遭事物之辨識及反應能力較平常狀況薄弱，被告
    於飲酒後仍騎乘有肇事危險性之普通重型機車在市區道路行
    駛，對交通安全已產生一定程度之危害，誠值非難；兼衡以
    被告呼氣所含酒精濃度為每公升0.94毫克，暨考量被告坦承犯
    行之犯後態度、智識程度及生活狀況等一切情狀，量處如主
    文第2項所示之刑，並諭知易科罰金之折算標準。
　㈣末查，被告前未曾因故意犯罪受有期徒刑以上刑之宣告，有
    臺灣高等法院被告前案紀錄表佐卷可考，其因一時失慮致罹
    刑典，事後已坦承犯行，知所悔悟，本院考量被告於本案所
    測得吐氣所含酒精之濃度及上開情狀，信其歷此偵、審訴訟
    程序及刑之宣告教訓，當知所警惕，而無再犯之虞，本院認
    所宣告之刑以暫不執行為適當，爰諭知被告緩刑3年，以啟
    自新。復為促其記取教訓，除前開緩刑宣告外，另依刑法第
    74條第2項第4款規定，命被告應於本判決確定之翌日起6月
    內支付公庫新臺幣12萬元，以勵自新兼收惕儆之效。倘被告
    違反前揭應行負擔之事項且情節重大，依刑法第75條之1第1
    項第4款之規定，其緩刑之宣告仍得由檢察官向本院聲請撤
    銷，併此敘明。
參、原判決撤銷之理由：　　
　  本院審理結果，認原審以被告犯罪事證明確，據以論罪科刑
    ，固非無見。惟被告行為後，刑法第185條之3第1項規定
　　方修正及施行，修正後之規定提高有期徒刑及罰金刑之法定
    刑度，未較有利於被告，故依照刑法第2條第1項前段規定，
    應適用修正前即行為時法，原審適用修正後之刑法第185條
    之3第1項論處，自有違誤，檢察官上訴意旨執此以為指摘，
    為有理由，即應由本院將原判決予以撤銷，並改判如前，以
    臻適法。
據上論斷，應依刑事訴訟法第455條之1第1項、第3項、第369條
第1項前段、第364條、第299條第1項前段，修正前刑法第185條
之3第1項第1款，刑法第2條第1項前段、第41條第1項前段、刑法
第74條第1項第1款、第2項第4款，刑法施行法第1條之1第1項，
判決如主文。
本案經檢察官王銘裕聲請以簡易判決處刑並提起上訴，檢察官葉
惠燕到庭執行職務。　
中　　華　　民　　國　　111 　年　　11　　月　　21　　日
                  刑事第六庭  審判長法  官  黃傅偉
　　　　　　　　　　　　　　　　　　法  官  洪翠芬
                                    法  官  李佳靜
上正本證明與原本無異。
不得上訴。
中　　華　　民　　國　　111 　年　　11　　月　　21　　日
                                    書記官  林珊慧
附錄本案論罪科刑法條全文：
修正前中華民國刑法第185條之3
駕駛動力交通工具而有下列情形之一者，處2年以下有期徒刑，
得併科20萬元以下罰金：
一、吐氣所含酒精濃度達每公升零點二五毫克或血液中酒精濃度
    達百分之零點零五以上。
二、有前款以外之其他情事足認服用酒類或其他相類之物，致不
    能安全駕駛。
三、服用毒品、麻醉藥品或其他相類之物，致不能安全駕駛。
因而致人於死者，處3年以上10年以下有期徒刑，得併科2百萬元
以下罰金；致重傷者，處1年以上7年以下有期徒刑。
曾犯本條或陸海空軍刑法第54條之罪，經有罪判決確定或經緩起
訴處分確定，於五年內再犯第1項之罪因而致人於死者，處無期
徒刑或5年以上有期徒刑；致重傷者，處3年以上10年以下有期徒
刑。